【裁判字號】    89,易,21
【裁判日期】    890127
【裁判案由】    竊盜
【裁判全文】
臺灣屏東地方法院刑事判決                            八十九年度易字第二一號
    公  訴  人  臺灣屏東地方法院檢察署檢察官
    被      告  甲○○
右列被告因竊盜案件，經檢察官提起公訴（八十八年度偵字第六七○五號），本院判
決如左：
    主  文
甲○○竊盜，處拘役伍拾日，緩刑貳年。
    事  實
一、甲○○意圖為自己不法之所有，於民國八十七年十月十六日十六時許，在高雄市
    三民區○○路一二二號前，徒手竊取乙○○所有車號ＬＨＣ─○三○號重型機車
    乙部（價值約新台幣五千元），得手後留供己用，嗣於八十八年十月四日十三時
    許，將該機車借與林照元騎用，林照元於八十八年十月四日十六時四十分許騎乘
    上開機車行經屏東縣恆春鎮○○○路與省北路口時，為警當場查獲。
二、案經屏東縣警察局恆春分局移請台灣屏東地方法院檢察署檢察官偵查起訴。
    理  由
一、訊據被告甲○○矢口否認上開犯行，辯稱：八十七年七、八、九月間，伊朋友欠
    伊新台幣五千元，所以在高雄市三民區將機車抵押給伊云云，惟查：該機車係被
    害人乙○○於八十七年十月十六日遺失，已據被害人乙○○於警訊時指陳明確，
    被告卻稱其友人於八十七年七、八或九月間即質押給伊，顯與事實不符；又被告
    於警訊中辯稱係其同事給伊，於偵查中又改稱係其友人質押給伊，而其同事、或
    友人究何姓名？被告卻又不知，亦有違反常理，其既無法對該贓車之來源提出合
    理交待，並參以其八十七年時在高雄工作等事實，堪認該機車係其所竊取無疑，
    被告所辯顯不足採，此外復有贓物認領保管單在卷可資佐證，事證明確，被告犯
    行堪以認定。
二、核被告甲○○所為，係犯刑法第三百二十條第一項之普通竊盜罪。爰審酌被告素
    行、犯罪動機、目的、手段、所得財物並不多及其犯後態度等一切情狀，量處如
    主文所示之刑。又查被告前未曾受有期徒刑以上刑之宣告，此有台灣屏東地方法
    院檢察署刑案資料查註表可參，其經此次科刑後，當知警惕，而無再犯之虞，且
    其目前有正當工作，是以本院認其所受之宣告刑，以暫不執行為適當，爰併諭知
    緩刑貳年，以啟自新。
據上論斷，應依刑事訴訟法第二百九十九條第一項前段，刑法第三百二十條第一項、
第七十四條第一款，罰金罰鍰提高標準條例第一條前段，判決如主文。
中      華      民      國      八十九      年      一    月  二十八    日
                                      臺灣屏東地方法院刑事第一庭
                                          法  官    黃國永
右正本證明與原本無異。
對於本判決如有不服應於收受送達後十日內向本院提出上訴書狀上訴於台灣高等法院
高雄分院並按他造當事人之人數附具繕本。
                                          書記官   簡  長
中      華      民      國      八十九      年      一    月  二十八    日
附錄本判決論罪之法條：
刑法第三百二十條第一項
意圖為自己不法之所有或第三人不法之所有，而竊取他人之動產者，為竊盜罪，
處五年以下有期徒刑、拘役或五百元以下罰金。


司法院資訊處製作；財團法人民間司法改革基金會備份。
